【裁判字號】    98,上易,279
【裁判日期】    980505
【裁判案由】    竊盜
【裁判全文】
臺灣高等法院高雄分院刑事判決         98年度上易字第279號
上  訴  人
即  被  告  甲○○
                    （現另案於臺灣高雄第二監獄執行中）
上列上訴人因竊盜案件，不服臺灣高雄地方法院97年度審易字第
2631號中華民國98年3 月12日第一審判決（起訴案號：臺灣高雄
地方法院檢察署97年度偵字第27467 號），提起上訴，本院判決
如下：
     主  文
上訴駁回。
     理  由
一、按上訴書狀應敘述具體理由；又第二審法院認為上訴書狀未
    敘述理由或上訴有刑事訴訟法第362 條前段之情形者，應以
    判決駁回之，同法第361 條第2 項、第367 條前段定有明文
    。
二、經查，上訴人即被告甲○○雖於上訴期間屆滿（即98年3 月
    29日）前提出上訴書狀，復於98年3 月25日提出上訴理由狀
    ，然上訴理由狀僅泛指：同案被告王志鴻因本案竊盜僅由法
    院另案判決有期徒刑8 月，而被告則被判處有期徒刑1 年，
    顯然量刑過重，請求從輕量刑云云。惟查共犯王志鴻係於97
    年9 月19日，先經原審以97年度易字第1054號，以王志鴻於
    警詢、偵查中及原審均供承不諱，犯後態度尚佳等一切情狀
    ，量處有期徒刑8 月確定在案，有上開刑事判決在卷可稽。
    而被告於偵查中矢口否認犯罪，至原審審理時始坦承犯罪，
    原審量刑時係審酌被告係累犯，且有施用毒品、詐欺及竊盜
    等前科，有臺灣高等法院被告前案紀錄表在卷可考，素行不
    良，且於偵查中矢口否認犯行，不知悔改，惟念被告於原審
    審理時坦承犯行，檢察官具體求刑有期徒刑1 年，認為適當
    等一切情狀，因而科處被告有期徒刑1 年。又查同案被告王
    志鴻經原審以97年度易字第1054號判刑確定後，本件被告始
    於97年10月30日經檢察官提起公訴，前後兩案並非同時判決
    ，前案共犯王志鴻雖經原審另案判處較輕刑度有期徒刑8 月
    ，然此因王志鴻犯後自始即坦承犯行，態度十分良好所致。
    而原審酌上開事項，而判處被告有期徒刑1 年，認事用法及
    量刑均無不當。被告上訴意旨，並未具體述原審判決有何
    違背法令之處，其上訴即不合法律上之程式。再上訴不合法
    律上之程式之情形，依刑事訴訟法第367 條但書規定：「但
    其情形可以補正而未經原審法院命其補正者，審判長應定期
    先命補正。」，係指上訴書狀未敘述理由，原審未命補提理
    由書狀之情形。換言之，應認僅於被告上訴未敘述理由時，
    原審法院可命其補正，而未經原審法院命其補正，第二審法
    院審判長始應定期間先命補正，苟被告提起上訴時，上訴書
    狀已載理由者，即不適用。茲上訴書狀敘述之上訴理由是否
    具體，既非原審法院可命補正之事項，即毋庸先命補正。從
    而，上訴人即被告甲○○之上訴理由書狀未敘述具體理由，
    且於上訴期間屆滿後之20日內（即98年4 月12日以前），亦
    未補提上訴具體理由，依上開規定，顯屬違背法律上之程式
    ，應由本院依同法第367 條前段、第372 條不經言詞辯論判
    決如主文。
中    華    民    國    98    年    5     月    5     日
                  刑事第九庭    審判長法  官 莊秋桃
                                      法  官 范惠瑩
                                      法  官 謝宏宗
以上正本證明與原本無異。
本判決不得上訴。
中    華    民    國    98    年    5     月    5     日
                                      書記官 蘇恒仁
附錄本判決論罪科刑法條：
中華民國刑法第321條第1項第2款
（加重竊盜罪）
犯竊盜罪而有左列情形之一者，處6 月以上、5 年以下有期徒刑
：
二、毀越門扇、牆垣或其他安全設備而犯之者。


司法院資訊處製作；財團法人民間司法改革基金會備份。
